臺灣臺北地方法院刑事裁定　
111年度聲字第1378號
聲  請  人  臺灣臺北地方檢察署檢察官
受  刑  人  羅思妤



上列聲請人因受刑人數罪併罰有二裁判以上，聲請定應執行刑並
諭知易科罰金折算標準（111年度執聲字第1232號、111年度執字
第3961號），本院裁定如下：
    主  文
羅思妤所犯如附表所示之罪刑，應執行拘役壹佰貳拾日，如易科
罰金，以新臺幣壹仟元折算壹日。
    理  由
一、聲請意旨略以：受刑人羅思妤因詐欺等案件，先後經判決確
    定如附表，應依刑法第53條、第51條第6款，定其應執行之
    刑，並諭知易科罰金之標準，爰依刑事訴訟法第477條第1項
    聲請裁定等語。
二、按判決確定前犯數罪者，併合處罰之，數罪併罰，有二裁判
    以上者，依刑法第51條之規定，定其應執行之刑，數罪併罰
    ，分別宣告其罪之刑，宣告多數拘役者，於各刑中之最長期
    以上，各刑合併之刑期以下，定其刑期，但不得逾120日，
    刑法第50條、第53條、第51條第6款分別定有明文。而依刑
    法第53條應依同法第51條第5款至第7款之規定，定其應執行
    之刑者，由該案犯罪事實最後判決之法院之檢察官，聲請該
    法院裁定之，刑事訴訟法第477條第1項亦有明文。又法律上
    屬於自由裁量之事項，有其外部性界限及內部性界限，並非
    概無拘束。依據法律之具體規定，法院應在其範圍選擇為適
    當之裁判者，為外部性界限；而法院為裁判時，應考量法律
    之目的，及法律秩序之理念所在者，為內部性界限。法院為
    裁判時，二者均不得有所踰越。在數罪併罰，有二裁判以上
    ，定其應執行之刑時，固屬於法院自由裁量之事項，然仍應
    受前揭外部性界限及內部性界限之拘束（最高法院94年度台
    非字第233號判決意旨參照）。
三、經查：
　㈠本案受刑人羅思妤因詐欺等案件，先後經臺灣新北地方法院
    及本院判處如附表所示之罪刑，並均確定在案，有各該刑事
    判決書及臺灣高等法院被告前案紀錄表各1份在卷可稽。本
    院審核受刑人所犯如附表所示之罪，均係於附表編號1所示
    判決確定日期前為之，本院為犯罪事實最後判決之法院，核
    與上述規定並無不合，認檢察官聲請為正當，應予准許。
　㈡而本院定應執行刑，不得逾越刑法第51條第6款所定法律之外
    部界限，即不得重於附表編號1至5所示罪刑之總合，亦不得
    重於附表編號1至4所示之罪經定執行刑之拘役120日與附表
    編號5所示拘役45日之總和（即拘役165日），且依刑法第51
    條第6款規定，定拘役之應執行刑時不得逾120日之法定界限
    。又受刑人所犯如附表所示各罪，其中最長期者為拘役55日
    ，則定應執行刑之範圍應在各罪之最長期（拘役55日）以上
    ，及定拘役之應執行刑上限（拘役120日）之間。本院爰依
    上述法條規定，本於罪責相當之要求，審酌受刑人所犯如附
    表所示各罪均為詐欺罪，其犯罪類型、態樣、侵害法益、犯
    罪時間及行為動機等情相近及雷同，均為訛詐計程車資之情
    節，責任非難之重複程度較高，兼衡受刑人違反之嚴重性及
    所犯數罪整體非難評價，綜合斟酌受刑人犯罪行為之不法與
    罪責程度、對其施以矯正之必要性，及定應執行刑之外部性
    界限及內部性界限各節，就其所犯如附表所示各罪，爰裁定
    其應執行之刑如主文所示，併諭知易科罰金之折算標準。
　㈢至附表編號1至4所示之罪刑，受刑人固已於民國111年7月25
    日因拘役執行完畢，有上述被告前案紀錄表在卷可查，惟仍
    得由檢察官於換發執行指揮書時，扣除該部分已執行完畢之
    刑，尚不影響本件定其應執行刑之結果。
　㈣另因本案僅聲請就附表所示之罪定其應執行之刑，均屬得易
    科罰金之類型，牽涉案件情節單純，且本案因受前述裁量權
    內部界限及定應執行刑法定上限之拘束，而不得作成較前裁
    定更不利於被告之結果，衡量受刑人權益之保障、國家刑罰
    權之實踐及司法資源之有限性，本院認顯無必要予受刑人以
    言詞、書面或其他適當方式陳述意見，附此敘明。
四、依刑事訴訟法第477條第1項，刑法第53條、第51條第6款、
    第41條第1項前段，裁定如主文。
中　　華　　民　　國　　111 　年　　8 　　月　　19　　日
　　　　　　　　　刑事第二庭    法　官　洪甯雅
以上正本證明與原本無異。
如不服本裁定，應於送達後5日內，向本院提出抗告狀。
　　　　　　　　　　　　　　　　書記官　胡嘉玲
中　　華　　民　　國　　111 　年　　8 　　月　　19　　日

◎附表：
編號 罪名 宣告刑 犯罪日期 （民國） 偵查機關及案號 最後事實審  確定判決  是否為得易科罰金之案件 備註      法院案號 判決日期 法院案號 確定日期   1 詐欺 拘役30日 110年8月3日 臺灣新北地方檢察署110年度速偵字第899號 臺灣新北地方法院110年度簡字第3364號 110年9月28日 臺灣新北地方法院110年度簡字第3364號 110年12月1日 是 臺灣新北地方檢察署110年度執字第10504號（已執行完畢）。 2 詐欺 拘役50日 110年6月25日 臺灣新北地方檢察署110年度偵字第29409、35067、35946號 臺灣新北地方法院111年度簡字第99號 111年1月14日 臺灣新北地方法院111年度簡字第99號 111年3月2日 是 1.編號2至4經臺灣新北地方法院以111年度簡字第99號判決定應執行刑拘役119日。 2.編號1至4經臺灣新北地方法院以111年度聲字第889號裁定定應執行刑拘役120日。　 3.臺灣新北地方檢察署111年度執字第2515號（已執行完畢）。 3 詐欺 拘役50日 110年8月5日      是  4 詐欺 拘役55日 110年7月22日      是  5 詐欺 拘役45日 110年8月30日 臺灣臺北地方檢察署110年度偵字第26764號 臺灣臺北地方法院111年度審簡字第860號 111年5月31日 臺灣臺北地方法院111年度審簡字第860號 111年6月28日 是 臺灣臺北地方檢察署111年度執字第3961號。